臺灣高雄地方法院刑事附帶民事訴訟判決
原　　　告　瑞影企業股份有限公司
法定代理人　許朝貴
訴訟代理人　朱宗偉
被　　　告　卓得生
上列被告卓得生因違反著作權法案件（本院民國100 年度智易字
第10號），經原告對被告提起附帶民事訴訟，請求損害賠償，本
院於100 年5 月30日言詞辯論終結，判決如下：
    主  文
被告應給付原告新臺幣參萬元，及自民國一百年三月二日起，按
週年利率百分之五計算之利息。
原告其餘之訴駁回。
本判決第一項得假執行。
原告其餘假執行之聲請駁回。
    事  實  及  理  由
一、原告起訴主張：原告陸續於民國96、97年間，取得「迷魂香
    」、「前途」、「阮的心聲」、「感冒」、「黑白舞」、「
    灰燼」、「喔喔喔」、「走馬燈的愛情」、「唱不完的情歌
    」、「愛你愛你」歌詞（下合稱前述10首音樂著作）部分之
    出租專屬授權，詎被告竟擅自以出租伴唱機、CF卡之方式，
    侵害原告就前述10首音樂著作所享有之音樂著作財產權，則
    原告本得援引著作權法第88條第1 項之規定，請求被告負起
    損害賠償責任，至於損害賠償之範圍，因侵權客體為MIDI歌
    曲，乃新型數位介面商品，不若傳統之CD等物便於數量化，
    是請依同條第3 項所定之新臺幣（下同）100 萬元為度。爰
    求為判決：(一)被告應賠付原告100 萬元，及自刑事附帶民事
    訴訟起訴狀繕本送達翌日即100 年3 月2 日起，按週年利率
    5%計算之利息；(二)原告願供擔保，請准宣告假執行。
二、被告則以：被告承認有出租伴唱機、CF卡之事實，請法院依
    法判決合理之賠償金額等語置辯。爰求為判決：駁回原告之
    訴。
三、按附帶民事訴訟之判決，應以刑事訴訟判決所認定之事實為
    據，刑事訴訟法第500 條前段定有明文。查被告基於明知為
    侵害著作權之重製物而散布，及擅自以出租之方式侵害他人
    著作財產權之犯意，自97年5 月13日前某日，以每組每月50
    00元之代價，將其內前經非法重製有前述10首音樂著作之3
    組伴唱機或CF卡，連同點歌本、遙控器、擴大機、麥克風、
    音響喇叭、螢幕等物，出租予不知情之址設高雄縣仁武鄉○
    ○路42之13號「友藤紅小吃部」（下稱前述小吃部）負責人
    黃秀珍，迄為警於97年8 月14日19時30分許，持本院核發之
    搜索票，前往前述小吃部執行搜索方止等事實，業經本院10
    0 年度智易字第10號刑事判決，依著作權法第91之1 條第2
    項之散布侵害著作財產權之重製物罪，判處被告有期徒刑6
    月，如易科罰金，以1000元折算1 日在案，有該判決在卷，
    暨該案卷證資料可憑，原告主張援用前開刑事判決所認定之
    事實及證據部分，核屬有據，其關於被告侵害其著作財產權
    之主張，自堪信為真實。
四、次按因故意或過失不法侵害他人之著作財產權或製版權者，
    負損害賠償責任；如被害人不易證明其實際損害額，得請求
    法院依侵害情節，在1 萬元以上100 萬元以下酌定賠償額。
    如損害行為屬故意且情節重大者，賠償額得增至新臺幣500
    萬元，著作權法第88條第1 項前段、第3 項分別定有明文。
    經查，被告以散布侵害著作財產權之重製物手法，侵害原告
    之著作財產權，業如前述，則原告依著作權法第88條第1 項
    規定，請求被告負損害賠償責任，即屬有據。又關於賠償金
    額部分，本院審酌被告於本案所收取之租金，原包括伴唱機
    等具體設備之使用對價，且扣案伴唱機、CF卡內，也並非僅
    有侵害原告音樂著作財產權之前述10首音樂著作，而係尚有
    其他為數眾多之音樂著作，是故應不得逕將本案之租金收入
    ，視為被告因侵害行為所得之利益；另扣案伴唱機、CF卡內
    之前述10首音樂著作，在性質上均為經數位化之音樂著作，
    而具有可精確完整的快速重製，及藉由網路不限距離的加以
    傳輸，甚至進行線上交易等特性，為眾所週知，簡言之，原
    告可能之交易對象遍及全體之網路使用者，且交易之次數也
    未若實體商品受限，從而本院亦無從苛令原告就其行使權利
    依通常情形可得預期利益等項舉證。原告既不易證明其實際
    損害額，則其求予依著作權法第88條第3 項規定，由本院依
    據本案侵害情節酌定賠償額，即無不合。本院審酌被告侵害
    原告音樂著作財產權之標的、數量為前述10首音樂著作，且
    被告於本案係一次出租多達3 組之伴唱機（含CF卡），再參
    以原告授權經銷商每臺電腦伴唱機每月計價標準為：基本款
    即每月增加30首新歌（含詞加曲，下同）收費1350元，若每
    月想增加45首新歌，則收費為1950元，有原告所提對帳單在
    卷可稽等一切情事，因認原告請求被告賠償之金額，以3 萬
    元為適當。
五、綜上所述，原告依著作權法第88條第1 項、第3 項規定，請
    求請求被告給付3 萬元，及自起訴狀繕本送達翌日即100 年
    3 月2 日起至清償日止，按週年利率5%計算之利息，為有理
    由，應予准許，逾此範圍之請求，即無理由，應予駁回。
六、本判決第一項所命被告給付之金額未逾50萬元，依民事訴訟
    法第389 條第1 項第5 款規定，應依職權宣告假執行。至原
    告其餘假執行之聲請，因訴之駁回而失所附麗，自不應准許
    ，併予駁回。
據上論結，本件原告之訴為一部有理由，一部無理由，應依智慧
財產案件審理法第27條第2 項，刑事訴訟法第502 條第1 項、第
2 項、第491 條第10款、民事訴訟法第389 條第1 項第5 款，判
決如主文。
中    華    民    國   100    年    6     月    13    日
                  刑事第一庭  法  官  莊珮吟
以上正本證明與原本無異。
如不服本判決應於收受本判決後10日內向本院提出上訴書狀，並
應敘述具體理由，如未敘述上訴理由者，應於上訴期間屆滿後20
日內補提理由書狀於本院（均須按他造當事人之人數附繕本）「
切勿逕送上級法院」。
中    華    民    國   100    年    6     月    13    日
                              書記官  鍾淑美